臺灣高等法院高雄分院刑事裁定　　　　　100年度抗字第241號
抗　告　人
即　受刑人　楊貴平
上列抗告人因聲請定其應執行刑案件，不服臺灣高雄地方法院中
華民國100 年9 月14日裁定（100 年度聲字第3761號），提起抗
告，本院裁定如下：
    主  文
抗告駁回。
    理  由
一、抗告意旨略以：抗告人即受刑人楊貴平因毒品案定應執行刑
    有期徒刑2 年8 月、竊盜案判處有期徒刑8 月、毒品案定應
    執行刑有期徒刑1 年2 月，3 案經判決確定，而依刑法第51
    條第5 款之規定數罪併罰，宣告多數有期徒刑者，於各刑中
    之最長期以上，各刑合併之刑期以下，定其刑期。上開3 罪
    合併是有期徒刑4 年6 月，原審裁定應執行刑亦是有期徒刑
    4 年6 月，與刑法第51條第5 款所規定各刑合併之刑期「以
    下」，顯有未合，為此提起抗告云云。
二、按「宣告多數有期徒刑者，於各刑中之最長期以上，各刑合
    併之刑期以下，定其刑期。但不得逾30年」，刑法第51條第
    5 款定有明文。又按「數罪併罰，應以分別宣告之刑為基礎
    ，定其應執行刑，此觀刑法第51條規定自明，故一裁判宣告
    數罪之刑，雖曾經定其執行刑，但如再與其他裁判宣告之刑
    定其執行刑時，前定之執行刑當然失效，仍應以其各罪宣告
    之刑為基礎，定其執行刑，不得以前之執行刑為基礎，以與
    後裁判宣告之刑，定應執行刑。」、「法律上屬於自由裁量
    之事項，並非概無法律性之拘束。法院就自由裁量權之行使
    ，除不得逾越法律所規定範圍之外部性界限外，尚應受比例
    原則、公平正義原則之規範，謹守法律秩序之理念，體察法
    律之規範目的，使其結果實質正當，合於裁量之內部性界限
    ，俾與立法本旨相契合。刑法第51條第5 款規定數罪併罰，
    宣告多數有期徒刑者，應於各刑中之最長期以上，各刑合併
    之刑期以下，定其應執行之刑期，但不得逾30年，其就數罪
    併罰，固非採併科主義，而係採限制加重主義，就俱發各罪
    中，以最重之宣告刑為基礎，由法院參酌他罪之宣告刑，裁
    量加重定之，且不得逾法定之30年最高限制，此即外部性界
    限。然上揭定其應執行刑，既屬刑法賦予法院自由裁量之事
    項，其應受內部性界限之拘束，要屬當然。」（最高法院99
    年度臺非字第229 號裁定、96年度臺上字第7583號判決意旨
    參照）。亦即法院依刑法第51條規定，定應執行刑時，應合
    於上開說明所指之外部性及內部性界限，合先敘明。
三、經查，抗告人即受刑人楊貴平（下稱抗告人）係分別於附表
    所示時間，因犯毒品等12罪，經法院分別判處如附表所示之
    有期徒刑確定；又因上開12罪均合於定應執行刑之規定，有
    臺灣高等法院被告前案紀錄表、該等判決書附卷可稽（見本
    院卷10-18 頁，100 執聲2798號卷）。則依上開規定及說明
    ，上開12罪定應執行刑之外部性界限應為有期徒刑10月以上
    、8 年2 月以下。又上開12罪係經附表所示3 件判決而確定
    ，而其於該3 件判決分別定執行刑所減得之利益為3 年8 月
    ，是原審法院對上開12罪所定執行刑所減得之利益只要不少
    於3 年8 月，即難認其有違定執行刑之內部界限。本件原審
    裁定應執行刑為有期徒刑4 年6 月，顯然合於上開外部性界
    限，且原審此一定應執行刑之刑度，亦已考量數罪併罰其定
    應執行刑應予限制加重情形，亦未逾越上開內部性界限，故
    本院認原審所定之應執行刑，依上開規定及說明，並無違誤
    且屬適當。至於抗告人認為本件應依刑法第51條第5 款規定
    定有期徒刑4 年6 月「以下」之執行刑，自屬對上開條文之
    誤解。是故本件抗告，並無理由，應予駁回。
四、據上論結，應依刑事訴訟法第412 條，裁定如主文。
中    華    民    國   100    年    10    月    19    日
                  刑事第一庭    審判長法  官  周賢銳
                                      法  官  洪碩垣
                                      法  官  曾逸誠
以上正本證明與原本無異。
如不服本裁定應於送達後5日內向本院提出再抗告狀。
中    華    民    國   100    年    10    月    19    日
                                      書記官  魏文常